臺灣臺北地方法院民事判決
110年度訴字第4147號
原      告  蘇煜翔  
被      告  陳語緁  


訴訟代理人  蕭棋云律師
            廖孟意律師
            彭彥植律師
上列當事人間請求損害賠償事件，本院於民國111年1月28日言詞
辯論終結，判決如下：
    主  文
被告應給付原告新臺幣玖萬玖仟柒佰陸拾玖元。
原告其餘之訴駁回。
訴訟費用由被告負擔百分之八，餘由原告負擔。
本判決原告勝訴部分得假執行；但被告如以新臺幣玖萬玖仟柒佰
陸拾玖元為原告預供擔保，得免為假執行。
原告其餘假執行之聲請駁回。
    事實及理由
一、原告主張：
　㈠被告先後於如附表一所示時間、地點對原告施以暴力，致原
    告受有如附表一所示傷害（下稱系爭傷害），造成原告面相
    破損並因此受有如下述各項損害。為此，爰依民法第184條
    第1項前段、第193條第1項、第195條第1項前段規定，請求
    被告如數賠償原告所受損害等語。茲求償如下：
　⒈醫療費用：原告因系爭傷害至國泰醫療財團法人國泰綜合醫
    院（下稱國泰醫院）等醫療院所治療，因此支出如附表二所
    示醫療費用新臺幣（下同）1萬2,449元。
　⒉交通費用：原告前往醫院治療而支出如附表三所示交通費用1
    ,591元。
　⒊看護費用：原告因系爭傷害需專人看護，自109年4月1日起至
    109年12月31日止，共274天由原告母親全日看護，每日看護
    費用以2,000元計算，合計看護費54萬8,000元。
　⒋工作損失：原告為公司負責人且為公司競爭公共工程標案之
    計畫主持人並代表公司擔任評選簡報者，因系爭傷害致原告
    無法面對眾人，影響原告工作權，公司因此喪失某公共工程
    標案，該案預算編列為4億1,782萬6,500元，按照公共工程
    會計利潤慣例5％計算，公司整體損失利益達2,089萬1,325元
    ，另原告每月薪資為6萬元，自109年3月30日起至109年12月
    底共9個月時間無法工作，不能工作之損失為54萬元，合計
    損失2,143萬1,325元
　⒌未來醫療費用：原告因系爭傷害接受急診外科縫合手術，左
    眼上方遺留明顯疤痕，致該處有明顯破相，經醫生診斷為「
    左上眼皮及下唇肥厚性傷疤」，醫生囑言為「飛梭雷射治療
    一次約2,000元，至少需6次以上。」，以一年6次，3年療程
    計算，僅雷射費用至少需3萬6,000元。
　⒍精神慰撫金：原告因系爭傷害造成原告於工作及平常生活面
    對人群時內心無比恐懼，受有相當之精神上痛苦，故請求慰
    撫金50萬元。
　⒎綜上，被告受有如上損失合計2,252萬9,365元，爰僅請求被
    告賠償150萬元。
  ㈡聲明：
　⒈被告應給付原告150萬元。
　⒉願供擔保，請准宣告假執行。
二、被告則以：原告請求醫療費用部分，除109年3月31日、同年
    9月2日、同年10月10日與系爭傷害相關外，其餘日期原告支
    出之醫療費用難認與系爭傷害有關，且無醫囑證明原告有使
    用美容貼片之必要；交通費用部分，僅109年9月2日支出之
    交通費與被告侵權行為有關，其餘均無因果關係；看護費、
    工作損失部分，原告所受傷勢僅有一處約1公分之撕裂傷，
    其餘為小範圍挫傷或瘀血，均屬輕微，並無醫囑需住院或須
    在家休養不能自理之情形，自無聘請看護之必要，且原告亦
    無不能上班或勞動力受有減損，並無工作損失；另原告亦未
    提出相關診斷證明說明原告系爭傷害將來有進行醫療美容之
    必要及其預估費用，其主張自難憑採；又兩造原為男女朋友
    ，因故發生口角，原告以言詞貶低、攻擊被告或其家人，或
    強迫被告於性行為時接受體內射精，被告因原告各種恐怖情
    人行徑，致被告一時氣憤失去理智而傷害原告，慰撫金金額
    應酌減至零等語置辨。並聲明：㈠原告之訴及假執行之聲請
    均駁回。㈡如受不利判決，願供擔保請准宣告免為假執行。
三、兩造不爭執事項：
    查本件被告於如附表一所示時、地，對原告施以暴力致原告
    受有系爭傷害之事實，有國泰醫院診斷證明書在卷為證（見
    本院卷第13、21、27頁），且為被告不爭執（見本院卷第82
    頁），堪信為真實。
四、得心證之理由：
    原告主張因被告行為致生系爭傷害，並因而受有財產上及非
    財產上之損害，故依侵權行為法律關係請求被告負損害賠償
    責任等節，為被告所否認，並以前揭情詞置辯。是本件所應
    審究者為：㈠被告是否應負賠償責任？㈡原告請求被告賠償各
    項損害，有無理由？茲分述如下：
  ㈠被告是否應負賠償責任？
    按因故意或過失，不法侵害他人之權利者，負損害賠償責任
    ，民法第184條第1項前段定有明文。故侵權行為之成立，須
    行為人因故意過失不法侵害他人權利，亦即行為人須具備歸
    責性、違法性，並不法行為與損害間有因果關係，始能成立
    ，且主張侵權行為損害賠償請求權之人，對於侵權行為之成
    立要件應負舉證責任。本件被告對於原告主張其因被告行為
    致生系爭傷害乙節，並不爭執，且被告行為與原告所受傷害
    間具有相當因果關係，是原告主張被告應負侵權行為損害賠
    償責任，自屬有據。
　㈡原告請求被告賠償各項損害，有無理由？　
　⒈按不法侵害他人之身體或健康者，對於被害人因此喪失或減
    少勞動能力或增加生活上之需要時，應負損害賠償責任；不
    法侵害他人之身體、健康、名譽、自由、信用、隱私、貞操
    ，或不法侵害其他人格法益而情節重大者，被害人雖非財產
    上之損害，亦得請求賠償相當之金額；民法第193條第1項、
    第195條第1項前段分別定有明文。本件被告應負侵權行為責
    任，業經本院認定如前，則原告依上開條文規定，請求被告
    負損害賠償責任，即屬有據。茲就原告請求之各項賠償項目
    及數額，逐項審酌如下：
　⑴醫療費用：原告主張因治療系爭傷害而支出如附表二所示醫
    療費用1萬2,449元。查，其中編號1至5部分，其就醫日期為
    系爭傷害發生當日、翌日或時間相近，並據原告提出相對應
    之國泰醫院收據、診斷證明書為證（見本院卷第13、21、27
    、171至175頁），堪認與系爭傷害相關且屬治療系爭傷害醫
    療上必要之支出，應認原告請求為有理由；編號10至13部分
    ，原告主張系爭傷害遺留疤痕需進行醫學美容治療，於110
    年12月24日前往國泰醫院就診，業據其提出國泰醫院診斷證
    明書為證（見本院卷第169頁），觀之診斷證明書記載應整
    形部位「左上眼皮及下唇肥厚性傷疤」即為原告系爭傷害部
    位之一，堪信原告此部分主張應屬真實，是原告因此前往醫
    院整形外科、醫學美容中心、整形外科診所所支出之醫療費
    用即屬醫療上必要之支出（見本院卷第170、176至177頁）
    ，原告請求被告給付，應予准許；另編號6至9部分，原告並
    未舉證有購買醫療器材美容貼片之必要，且其購買時間距系
    爭傷害發生之日甚遠，尚難認定上開費用之支出有其必要性
    ，原告此部分請求，即非可採。是原告得請求被告給付之醫
    療費用為7,352元。
　⑵交通費用：原告主張因前往醫院治療而支出如附表三所示交
    通費用1,591元。查，編號1至4部分交通費部分，其就醫日
    期為系爭傷害發生當日或時間相近，並據原告提出相對應之
    國泰醫院收據、診斷證明書為證，堪認與系爭傷害相關，應
    認原告請求為有理由，至其餘編號部分，固據原告提出計程
    車車資單據為憑，然原告並未提出對應之國泰醫院收據，難
    認係原告往返醫療院所之費用，此部分請求即非有理，是原
    告得請求被告給付之交通費為417元。
  ⑶看護費用：原告主張因系爭傷害自109年4月1日起至109年12
    月31日止，共274天由原告母親全日看護，支出看護費54萬8
    ,000元。然查，原告受有如附表一所示之撕裂傷、挫傷、瘀
    血之傷害，觀其傷勢照片，原告傷勢並非嚴重，並無活動能
    力受限或不能自理生活之情，且觀國泰醫院歷次診斷證明書
    ，醫師囑言均無原告傷勢需由專人看護之必要，是原告請求
    看護費，並無理由。
　⑷工作損失：原告主張其為公司負責人，因系爭傷害致原告無
    法面對眾人，影響原告工作權，公司並因此喪失某公共工程
    標案，損失利益達2,089萬1,325元，另原告每月薪資為6萬
    元，自109年3月30日起至109年12月底共9個月時間無法工作
    ，不能工作之損失為54萬元，合計損失2,143萬1,325元。惟
    查，原告所受系爭傷害非重，並無活動能力受限之情，業如
    前述，難認原告有何處於無法工作之狀態，又公共工程標案
    審查項目有「團隊與實績」、「廠商之技術能力、設計與計
    畫之完整性及可行性」、「施工管理及試車計畫」、「代操
    作維護及人員訓練計畫」、「廠商企業社會責任（CRS）指
    標」、「簡報與答詢」等多項審查評分項目，其中「簡報與
    答詢」項目僅佔評分之10％，原告並未提出該公共工程標案
    ，原告公司之評分記錄，其空言指摘公司係因其因系爭傷害
    失常而喪失公共工程標案云云，實難信採。從而，原告請求
    被告給付不能工作之損失，並無理由。
　⑸未來醫療費用：按請求將來給付之訴，以有預為請求之必要
    者為限得提起之，民事訴訟法第246條定有明文。又請求將
    來之醫藥費用，只要係維持傷害後身體或健康之必要支出，
    被害人均得請求加害人賠償，非以被害人已實際支出者為限
    （最高法院82年度台上字第681號判決要旨參照）。原告主
    張因系爭傷害致遺留傷疤需進行醫學美容治療一情，業據其
    提出國泰醫院O-000-000000號診斷證明書為證（見本院卷第
    169頁），堪信為真實，應認該部分支出係為維持傷害後身
    體或健康之必要支出，揆諸上開說明，原告請求被告賠償，
    自屬有理。參酌診斷證明書醫師囑言欄記載，有關原告「左
    上眼皮及下唇肥厚性傷疤」，「飛梭雷射治療一次約2,000
    元，至少需6次以上。」，則原告請求6次飛梭雷射治療費用
    1萬2,000元（計算式：2,000元×6次＝1萬2,000元），尚屬合
    理，逾此部份之請求，原告未能就其主張進一步舉證有持續
    治療之必要，其主張即屬無據，難予准許。
　⑹精神慰撫金：按慰撫金之多寡，應斟酌雙方之身分、地位、
    資力與加害之程度及其他各種情形核定相當之數額，亦即金
    額是否相當，應依實際加害情形與被害人所受之痛苦及雙方
    之身分、地位、經濟狀況等關係決定之。查，原告因被告暴
    力行為而受有系爭傷害，且迄今仍遺留傷疤需進行醫學美容
    治療，堪認原告身心受有痛苦，其請求被告給付精神慰撫金
    ，當屬有據。本院審酌兩造陳明之經濟狀況、原告受傷程度
    、被告行為態樣等情狀，認原告請求被告賠償精神慰撫金50
    萬元，實嫌過高，以8萬元為適當，逾此範圍之請求，不應
    准許。
  ⒉綜合上述，原告得請求被告賠償醫療費用7,352元、交通費用
    417元、未來醫療費用1萬2,000元、精神慰撫金6萬元，共計
    9萬9,769元。 
五、綜上所述，原告依侵權行為之法律關係，請求被告給付原告
    9萬9,769元，為有理由，應予准許；逾此範圍之請求，為無
    理由，應予駁回。
六、本判決第一項所命被告給付之金額未逾50萬元，依民事訴訟
    法第389條第1項第5款之規定，應依職權宣告假執行，是原
    告陳明願供擔保聲請宣告假執行核無必要，併此敘明；本院
    並依同法第392條第2項規定，依職權宣告被告得於預供擔保
    後，免為假執行。至原告敗訴部分，其假執行之聲請，已失
    所附麗，不應准許。
七、本件事證已臻明確，兩造其餘主張陳述及所提之證據，經本
    院斟酌後，認與判決結果不生影響，均毋庸再予論述，附此
    敘明。
八、據上論結，本件原告之訴為一部有理由，一部無理由，依民
    事訴訟法第79條、第389條第1項第5款、第392條第2項，判
    決如主文。
中　　華　　民　　國　　111 　年　　2 　　月　　25　　日
                  民事第一庭    法　官　熊志強
以上正本係照原本作成。
如對本判決上訴，須於判決送達後20日內向本院提出上訴狀。如
委任律師提起上訴者，應一併繳納上訴審裁判費。
中　　華　　民　　國　　111 　年　　2 　　月　　25　　日
                                書記官　沈世儒

附表一：（民國）　　　　　　　　　　　　　　　　　　　　
日期 時間 地點 被告暴力行為及原告所受傷害 相關證物 109年3月30日 約晚間9：30 臺北市○○區○○路○段000號 被告用手機丟擲原告，造成原告左眉上方撕裂傷、嘴唇及上排門牙受傷。 原證1：國泰醫院診字第E-000-000000號診斷證明書（本院卷第13頁）。 原證2：同日拍攝受傷及急診治療後照片（本院卷第15、17、19頁）。 109年9月2日 約晚間10：30 Urber車上 被告用手及錢包攻擊原告，造成原告右手多處瘀血、右上臂挫傷，範圍約5公分×5公分及右肩挫傷。 原證3：國泰醫院診字第E-000-000000號診斷證明書（本院卷第21頁）。 原證4：受傷照片（本院卷第23、25頁）。 109年10月9日 約晚間11：30 Urber車上 被告用手攻擊原告，造成原告雙側手肘及前臂挫傷、左手肘瘀血。 原證5：國泰醫院診字第E-000-000000號診斷證明書（本院卷第27頁）。 

附表二：醫療費用明細（民國/新臺幣）
編號 日期 費用 明細 1 109年3月31日 950元 國泰醫院收據（急診醫學科） 2 109年4月6日 550元 國泰醫院收據（整形外科） 3 109年4月8日 2,162元 國泰醫院收據（整形外科） 4 109年9月2日 950元 國泰醫院收據（急診醫學科） 5 109年10月10日 880元 國泰醫院收據（急診醫學科） 6 109年11月23日 225元 醫療器材美容貼片（維康醫療器材保健用品） 7 110年3月20日 1,751元 醫療器材美容貼片（維康醫療器材保健用品） 8 110年8月4日 1,451元 醫療器材美容貼片（維康醫療器材保健用品） 9 110年12月9日 1,750元 醫療器材美容貼片（維康醫療器材保健用品） 10 110年12月24日 130元 國泰醫院收據（整形外科） 11 110年12月24日 580元 國泰醫院收據（醫學美容中心） 12 110年12月30日 150元 聯合整形外科診所收據 13 111年1月5日 1,000元 美安診所收據 合計  1萬2,449元  

附表三：交通費用（民國/新臺幣）
編號 日期 費用 1 109年4月6日 88元 2 109年4月8日 75元 3 109年9月2日 138元 4 109年10月10日 116元 5 109年10月13日 341元 6 109年11月23日 94元 7 109年11月23日 100元 8 109年11月24日 116元 9 109年11月24日 158元 10 109年11月25日 104元 11 109年11月25日 120元 12 110年12月1日 141元 合計  1,591元